# 请教陈版：关于拟IPO 公司员工持股计划涉及的股份回购条款

提问人：音 为 旋律 时间：2022-10-20 15:00:28
A公司系拟上市公司， 2021 年结合引入外部投资者分两次实施员工持股计划，第一次的增资价格为 2 元/股，第二次的增资价格为 3 元/一股，两次增资成本均与外部投资者保持一致，因此两次员工持股计划均不涉及股份支付。但根据两次的合伙协议约定，均涉及回购条款，具体如下：
“第三十六条 自合伙企业取得A公司股份之日起五年内，无论A公司股份是否实现上市交易，合伙人不得处置其持有的合伙企业财产份额，特殊情形按照《激励暂行办法》以及《员工股权激励方案》相关规定，进行如下处理：
1. 合伙人向A公司提出离职或者个人原因被A公司或其控制的子公司解聘、解除劳动合同（包括但不限于严重违反公司规章制度；严重失职、徇私舞弊，给公司造成重大损失；个人被追究刑事责任），按照退伙处理，其间接持有A公司股份应由A公司按其离职日前的公司上一年度经审计后的净资产计算与该合伙人实际出资成本孰低的原则向合伙企业进行回购；
2. 合伙人因公调离A公司的，按退伙处理，其间接持有A公司股份应由A公司按公司其调职日前的上一年度审计后净资产计算与该合伙人实际出资成本孰高的原则向合伙企业进行回购；”
同时，A公司员工增资上一年期末每股净资产为2.5元，基于上述情况，请教两次员工持股计划于报告期各期末如何确认股份回购？
观 点点 :
根据合伙协议，两次员工持股计划均涉及股份回购，同时，管理层考虑因公调离的可能性极低且公司能够控制其发生，因此无需考虑该事项涉及的回购义务，仅需要考虑离职或辞职涉及的股份回购的可能性。结合该情形，公司一般以上一年度经审计后的净资产计算与该合伙人实际出资成本孰低的原则确认回购义务。因此增资当年需针对两次员工持股分别确认回购义务：
（ 1 ）第一次：由于上一年期末每股净资产高于出资成本，根据孰低原则，以出资成本为限确认回购义务；
（ 2 ）第二次：由于上一年期末每股净资产低于出资成本，根据孰低原则，以净资产为限确认回购义务；
同时报表各期末均根据上述原则重新调整期末回购义务确认金额，假设A公司每年净资产均系增长的趋势，因此各期末，第一次回购义务无需调整，第二次回购义务根据期末的净资产调整回购义务金额。
请陈版指教，感谢！

回答人：chenyiwei
根据主帖中的信息，基本赞同主帖中的处理意见。

提问人：音 为 旋律 时间：2022-10-21 10:01:49
感谢陈版，另补充两个问题：（ 1 ）上述回购均不涉及员工得利因此无需确认相关回购利息或费用；（ 2 ）员工增资时点增加股本及资本公积，确认回购义务是否对应冲减“库存股”及“资本公积”，麻烦陈版指教

回答人：chenyiwei
1 、因回购不计息，故无需考虑利息支出。 2 、确认回购义务时借记库存股。

提问人：音 为 旋律 时间：2022-10-21 14:29:23
陈版，另项目组考虑， 1 、如管理层预计员工主动离职或辞退的可能性极低，因前期增资个人有融资承担利息，且根据合伙协议，如出现回购的情况员工成本系亏损 ，同时公司质地较好，上市可能性较大，在这种情况下，负债不满足确认条件，不确认回购义务也满足准则的要求？目前也未出现员工持股计划确认回购义务的案例。
2 、如确认回购义务，是否根据员工增资价格全额计入库存股，还是根据分别按股本确认库存股，股本溢价则冲减资本公积。

回答人：chenyiwei
1 、回购义务属于金融负债，不能以回购可能性很小为由不确认。 2 、否根据员工增资价格全额计入库存股。